【裁判字號】    98,交聲,20
【裁判日期】    990114
【裁判案由】    違反道路交通管理處罰條例聲明異議
【裁判全文】
福建金門地方法院交通事件裁定          98年度交聲字第20號
移送機關    金門縣公路監理所
異  議  人  乙○○
上列異議人即受處分人因違反道路交通管理處罰條例案件，對於
金門縣公路監理所於中華民國98年10月19日所為之處分（金監裁
字第裁36-C00000000號裁決書），聲明異議，本院裁定如下：
    主  文
異議駁回。
    理  由
一原處分意旨略以：異議人即受處分人乙○○於民國98年9月5日
  上午8時25分許，騎乘牌照A2R-773號重型機車（下稱系爭機車
  ），沿臺北縣中和市○○路往安樂路方向行駛，行經興南路與
  捷運路之交岔路口時闖紅燈左轉進入捷運路，為臺北縣政府警
  察局中和第一分局南勢派出所員警當場攔停舉發，嗣異議人就
  本件違規於應到案日即98年9月20日前提出申訴，經調查結果
  ，仍認異議人確有前開違規行為，乃依道路交通管理處罰條例
  第53條第1項、第63條第1項規定，於98年10月19日以金監裁字
  第裁36-C00000000號違反道路交通管理事件裁決書裁處受處分
  人罰鍰新臺幣（下同）1,800元，並記違規點數3點等語。
二異議意旨略以：異議人並未闖紅燈，臺北縣政府警察局中和第
  一分局98年10月2日北縣警中一交字第0980045621號函覆其申
  訴結果稱員警當時尾隨其後攔停舉發，然員警案發時係於異議
  人左轉後行進約百公尺餘始攔停異議人，若員警確實尾隨其後
  ，何須已距路口百公尺遠始予舉發；又異議人拒絕於舉發通知
  單上簽名係因為當時上班快要遲到，並非承認違規之事實或心
  虛；案發地點設有監視錄影器，及多名商家及路人在場，員警
  舉發異議人闖紅燈應提出證據云云。
三按汽車（包括機器腳踏車）駕駛人，行經有燈光號誌管制之交
  岔路口闖紅燈者，處1,800元以上5,400元以下罰鍰，並記違規
  點數3點，道路交通管理處罰條例第3條第8款、第53條第1項、
  第63條第1項第3款定有明文。又當場舉發駕駛人違規事實，應
  填製舉發通知單，被查獲之駕駛人或行為人為受處分人時，應
  於填記通知單後將通知聯交付該駕駛人或行為人簽名或蓋章收
  受之；拒絕簽章者，仍應將通知聯交付該駕駛人或行為人收受
  ，並記明其事由及交付之時間；拒絕收受者，應告知其應到案
  時間及處所，並記明事由與告知事項，視為已收受，亦為違反
  道路交通管理事件統一裁罰基準即處理細則第11條第1項第1款
  所明定。
四查證人即舉發員警甲○○於本院98年11月30日調查期日時結證
  稱：案發時證人位於異議人機車後方，眼見異議人於興南捷運
  路口行車管制號誌轉換為紅燈後闖紅燈左轉進入捷運路等語明
  確，而甲○○所述前開舉發經過，尚無違反經驗或論理法則之
  處，且遍查本件卷存證據資料，亦無任何積極證據足以證明其
  所述係虛偽不實，或可彈劾其證言憑信性之其他證據存在，自
  不得僅因其為開單舉發之員警，即遽予否定其目擊陳述之可信
  性；何況與異議人間素昧無仇隙之甲○○，除執行公務時受有
  行政懲處之監督外，其到庭作證，亦已具結擔保其證言之真實
  性，參照證人當庭繪製之現場圖1張，堪認異議人確有於上述
  時地闖紅燈並拒收舉發通知單之事實無誤。
五異議人雖辯稱員警距離路口百公尺後始予攔停舉發，有違常理
  ，並請求調閱現場監視錄影光碟並傳喚商家、路人云云；惟查
  ，車輛行進中於人車來往之道路上立即煞停本具相當危險性，
  員警於異議人通過路口進入平直道路後始命其靠邊停車本屬當
  然；又甲○○結證稱案發路口所設監視器，其角度無法拍攝到
  現場行車管制號誌燈號變換，經核與異議人所提出之現場照片
  相符（本院卷第24頁、第21頁）；至於異議人另聲請傳喚現場
  商家及路人作證，並未具體指明所聲請傳喚之商家、路人人別
  姓名及住所，且目見他人闖紅燈本屬日常瑣事，案發至今復已
  經過月餘，難期待一般商家路人對此有清楚印象，核無傳喚之
  必要，均不予調查。又異議人是否拒絕簽收舉發通知單，與本
  件應否裁罰之判斷無關，自無庸另予審究。
五異議人於首揭時地既有闖紅燈之違規事實，嗣後並拒絕簽收舉
  發通知單，經舉發員警依法告知應到案時間及處所，並在舉發
  通知單上記明事由（有舉發通知單影本1紙在卷可證），依前
  述違反道路交通管理事件統一裁罰基準及處理細則第11條第1
  項第1款規定視為異議人已收受，其舉發程序即屬完備，原處
  分機關依前揭道路交通管理處罰條例第53條第1項、第63條第1
  項第3款，裁處異議人罰鍰1,800元，並記違規點數3點，並無
  不當。異議人徒以前開情詞異議，為無理由，自應予以駁回。
六爰依道路交通管理處罰條例第87條第2項、道路交通案件處理
  辦法第19條，裁定如主文。
中    華    民    國    99    年    1    月     14    日
                  交通法庭    法  官  許  嘉 容
以上正本係照原本作成。
如不服本裁定應於送達後5日內向本院提出抗告狀。
中    華    民    國   99     年    1    月    14     日
                               書記官  陳  添 發

司法院資訊處製作；財團法人民間司法改革基金會備份。
